# 求助陈版：新收入准则下军工企业收入确认问题

提问人：siyangxiaocai 时间：2020-04-27 11:38:00
@chenyiwei 陈老师，您好：
A公司为军工配套加工企业，为军方提供零部件加工业务，军方在下单时，尚未签署合同，只有订单，订单上只有数量和技术要求，无报价，公司在交付并验收后，因军方审价时间较长等原因，导致在验收时，亦无法签署合同，已验收产品计入发出商品，无法确定价格，那么在新收入准则强调控制的条件下，A公司应如何确认收入？

回答人：chenyiwei
从新准则的原理和五步法模型出发，建议关注以下问题：
1 、合同是否成立（第一步）：考虑根据以往的交易惯例、已获得的订单上载明的信息等，分析是否存在符合新收入准则第五条规定的合同。存在符合该条规定的合同是确认收入的前提。
2 、在合同成立的前提下，可以认为商品控制权是在交付加工后的零部件并经军方验收确认时转移的，可以在这一时点确认收入，但此时主要的问题是五步法中的第三步即收入计量问题，应注意运用新收入准则第十六条中队可变对价估计的相关规定，尤其是要关注该条中对于可变对价估计的限制，即不超出在不确定性消除时极可能不会发生重大转回的金额。